臺灣高等法院民事裁定
109年度抗字第624號
抗  告  人  林小琪  


相  對  人  陳福進  
            陳志瑋  
上列當事人間請求履行契約等事件，抗告人對於中華民國109年3
月31日臺灣新竹地方法院109年度訴字第170號所為裁定，提起抗
告，本院裁定如下：
    主    文
原裁定廢棄。
    理    由
一、本件抗告人於原法院起訴主張：伊於新竹市經營○○○○，提供
    住宿與餐飲等服務，相對人陳福進、陳志瑋（下分稱姓名，
    合稱相對人）為父子關係，兩造約定由伊每日提供食宿供相
    對人消費使用，相對人則於民國105年7月入住○○○○，至106
    年9月15日始遷離，惟相對人迄今尚積欠106年6月13日至同
    年9月15日之食宿費用共新臺幣60萬元未為清償，應負不真
    正連帶責任，爰依契約及不當得利法律關係起訴請求相對人
    給付。經原法院以相對人之住所地均在屏東縣，兩造間亦無
    合意管轄之約定，原法院就本件訴訟無管轄權為由，將本件
    裁定移送臺灣屏東地方法院（下稱屏東地院）。
二、抗告人不服，提起抗告。抗告意旨略以：伊與陳福進簽訂之
    「○○○○有機蔬食料理合約書」（下稱料理合約）第8條已約
    定以原法院為第一審管轄法院，陳福進於料理合約期滿後繼
    續入住○○○○，兩造並依該契約續為履行，即應受合意管轄約
    定之拘束；又兩造間契約約定之內容係由伊於位於新竹市○○
    區○○路0段000巷000號之○○○○內提供食宿服務予相對人，兩
    造顯已合意以上開地點為債務履行地，依民事訴訟法第12條
    之規定，原法院亦有管轄權，爰提起抗告，求為廢棄原裁定
    等語。
三、按因契約涉訟者，如經當事人定有債務履行地，得由該履行
    地之法院管轄，民事訴訟法第12條定有明文。所謂債務履行
    地，係以當事人契約所定之債務履行地為限；又是項約定雖
    不以書面或明示為必要，即言詞或默示為之，亦非法所不許
    ，惟仍必須當事人間有約定債務履行地之意思，始有該條之
    適用。且按管轄權之有無，應依原告主張之事實，按諸法律
    關於管轄之規定而為認定，與其請求之是否成立無涉（最高
    法院99年度台上字第1425號、65年台抗字第162號裁判意旨
    參照）。
四、經查，抗告人提起本件訴訟，係主張依其與陳福進簽訂之料
    理合約第8條之約定，原法院為兩造合意之第一審管轄法院
    （見原法院卷第15頁），惟該合約所載締約當事人僅有陳福
    進，相對人並否認曾簽署該合約（見原法院卷第47頁），固
    無從逕認兩造確有合意管轄之約定；然查，依抗告人提出之
    「○○生活公約」，相對人均簽署該公約同意遵守○○○○食宿相
    關規範（見原法院卷第19至21頁），另觀相對人提出之民事
    答辯狀暨兩造間Line對話內容、陳志瑋匯款予抗告人之匯款
    證明（見原法院卷第49至75頁），相對人對於陳福進曾於抗
    告人所述期間入住○○○○、陳志瑋因此付款予抗告人等情，亦
    不爭執；自形式上觀察，已足認定兩造確曾約定由抗告人於
    ○○○○內提供食宿服務予相對人，是抗告人主張兩造間之契約
    所定債務履行地為上開○○○○所在地，原法院依民事訴訟法第
    12條之規定就本件訴訟有管轄權，應屬有據。至於抗告人主
    張之契約存續期間以及締約當事人究為何人，則為抗告人之
    主張實體上有無理由問題，不能據為定管轄之標準。從而，
    原法院就本件訴訟應有管轄權，其逕依民事訴訟法第28條第
    1 項、第1條第1項之規定，裁定將本件移送屏東地院，尚有
    未洽。抗告意旨指摘原裁定不當，求予廢棄，為有理由，應
    由本院將原裁定廢棄。
五、據上論結，本件抗告為有理由，爰裁定如主文。
中　　華　　民　　國　　109 　年　　5 　　月　　29　　日
                  民事第六庭
                      審判長法  官  陶亞琴
                            法  官  黃書苑
  　　　　　　　　　　　　　法  官  陳蒨儀
正本係照原本作成。
不得再抗告。
中　　華　　民　　國　　109 　年　　5 　　月　　29　　日
   　　　　　　　　　　　　 書記官　葉國乾